臺北高等行政法院判決　　　　　　　　　　　　　　　九十一年度簡字第一九三號
　　原　　　告　廖張行科技有限公司
　　　　　　　　（原鴻運有限公司）
　　代　表　人　甲○○董事）.
　　被　　　告　財政部關稅總局
　　代　表　人　萬居財（總局長）
　　訴訟代理人　乙○○
　　　　　　　　丁○○
　　　　　　　　丙○○
右當事人間因進口貨物核定稅則號別事件，原告不服財政部中華民國九十年二月一日
台財訴字第○八九○○二五四九四號訴願決定，提起行政訴訟。本院判決如左：
　　主  文
原告之訴駁回。
訴訟費用由原告負擔。
　　事  實
緣原告於民國八十八年自澳洲進口「微生物安全操作箱」二批（進口日期、進口報單
號碼、貨名詳如後附之清表），均報列進口稅則第九○二七．八○．九○號，稅率免
稅，經財政部臺北關稅局改列稅則第八四七九．八九．九九號，按稅率百分之五課徵
關稅。原告誤以為罰鍰而不服，聲明異議，未獲變更，提起訴願，遭駁回後，遂向本
院提起行政訴訟。茲摘敘兩造之訴辯意旨如左：
甲、原告方面：
一、聲明：求為判決
１、訴願決定及原處分均撤銷。
２、訴訟費用由被告負擔。
二、陳述：
１、原告所進口之微生物無菌操作箱等二（起訴狀誤載為三）種物品，其功能在保護
    樣品不被污染，在無塵無菌下操作；保護操作者不被有毒樣品污染；保護維修人
    員維修時不被箱內藥物污染；保護操作箱馬達風扇、零件不被箱內藥物污染；保
    護配藥室不被藥物污染，此有原文說明書及譯文可憑。且預防感染係靠絕對濾網
    為之，紫外燈僅係額外配備，於絕對濾網停止過濾時始用之，以輔助殺菌功能，
    而非主要配備，自屬海關稅則第九○二七．八○．九○號「其他理化分析儀器及
    器具」。是被告認該二（起訴狀誤載為三）種物品，係由鋼板結構之工作檯面組
    裝玻璃罩紫外燈、照明、瓦斯開關及過濾通風等設置，供實驗室操作人員在玻璃
    罩下做微生物實驗及調配化學藥物時，防止有毒氣體外洩，以保護操作人員安全
    之工作檯，與原告之主張末合，顯然不當。
２、財政部謂台北關稅局以來貨具有紫外燈殺菌消毒作用，改列稅則第八四一九．二
    ○．○○號「內外科或實驗室用消毒品」，參據國際商品統一分類制度註解對稅
    則第八四一九節之詮釋，係以溫度變化處理材料之機具，而本案貨物係利用紫外
    燈達成殺菌功能，所列稅則未盡妥適，該局遂函請駐比利時代表處向世界海關組
    織查詢來貨稅則分類情形，據該處函復稱本貨品宜歸列稅則第八四七九節等語，
    本案貨品屬具有特殊功能之機器及機械用具，應歸列稅則第八四七九．八九．九
    九號，按互惠稅率百分之五課徵關稅為宜云云；然本件貨品裝置之紫外燈僅具輔
    助功能，且非主要配備，前已述之，何況財政部台北關稅局對本案貨品究應以何
    稅則課徵關稅，猶無法認定，白不能徒以本貨品裝有紫外燈即認定具有特殊功能
    ；雖財政部台北關稅局以本件貨品稅則分類情形，據告宜歸列稅則第八四七九節
    云云，然本件貨品係以絕對過濾網預防感染，於絕對濾網停止過濾時始用紫外燈
    ，以輔助殺菌功能，該局以上開事由函請駐比利時代表處向上開組織查詢本貨品
    稅則之分類，顯有錯誤，從世界海關組織憑以認定本件貨品宜歸稅則第八四七九
    節云云，自不足採，是以財政部為上開決定顯有違誤。為此依法提起本件訴訟，
    請判決如原告訴之聲明。
乙、被告方面：
一、聲明：求為判決如主文所示。
二、陳述：
    訴狀事實及理由一、二訴稱：「原告所進口之微生物無菌操作箱等三種物品，其
    功能在保護樣品不被污染，在無塵無菌下操作；保護操作者不被有毒樣品污染；
    保護維修人員維修時不被箱內藥物污染；保護操作箱馬達風扇、零件不被箱內藥
    物污染；保護配藥室不被藥物污染，．．．自屬海關稅則第九○二七．八○．九
    ○號『其他理化分析儀器及器具』．．．」、「財政部謂台北關稅局以來貨具有
    紫外燈殺菌消毒作用，改列稅則第八四一九．二○．○○號『內外科或實驗室用
    消毒品』．．．本件貨品裝置之紫外燈僅具輔助功能，且非主要配備．．．本件
    貨品係絕對過濾網預防感染，於絕對濾網停止過濾時始用紫外燈，以輔助殺菌功
    能．．．」等節。查本件系爭貨物依原告所提供之規格說明書所示，並不具備理
    化分析功能，所報列進口稅則第九○二七．八○．九○號『其他理化分析儀器及
    器具』顯有未合。被告（關稅總局）於評定之前為期慎重，曾函請駐比利時代表
    處向世界關務組織（WCO） 查詢來貨稅則分類情形，據該處八十八年九月十六日
    （八八）比利字第三四五號函復說明：「主旨：經洽 WCO經辦人，主張安全操
    作箱歸列8479項下．．．說明：．．．二、該經辦人意見：本案二貨品屬applia
    nces having individual functions,not specified or included elsewhere，
    宜歸列8479。」，則系爭貨物自以歸入稅則第八四七九．八九．九九號「具有特
    殊功能之機器及機械用具」為宜。爰請判決如被告答辯之聲明。
　　理  由
一、本件原適用通常訴訟程序，惟司法院因情勢需要，依行政訴訟法第二百二十九條
    第二項之規定，以命令將該法條第一項所定數額，增至新台幣十萬元，並自九十
    一年一月一日起實施。本件為關於稅捐課徵事件涉訟，所核課之稅額在新台幣十
    萬元以下，依該法條第一項第一款之規定，自應適用簡易程序。而按「簡易訴訟
    程序之裁判得不經言詞辯論為之。」，行政訴訟法第二百三十三條第一項定有明
    文。本件既為簡易訴訟，爰依上開規定，不經言詞辯論逕行判決，合先敘明。
二、按海關進口稅則第九○二七．八○．九○號為「其他理化分析用儀器及器具」，
    第二欄稅率免稅；稅則第八四七九節為「本章未列名而具有特殊功能之機器及機
    械用具」，第八四七九．八九．九九號為「其他第八四七九節所屬之機械」，第
    二欄稅率百分之五。
三、本件原告於八十八年自澳洲進口「微生物安全操作箱」二批，均報列進口稅則第
    九○二七．八○．九○號，稅率免稅，經台北關稅局改列稅則第八四七九．八九
    ．九九號，按稅率百分之五課徵關稅。原告不服，主張系爭貨物功能為保護環境
    不被肺結核菌．．．完全具有保護環境及人之功能；此批進口機器作用．．．只
    是響應政府保護台灣環境政策．．．起因無安全保護設備，事後政府必須支出相
    當大社會成本及辛苦培養醫事菁英云云，聲明異議。經被告以系爭貨物「微生物
    安全操作箱」，係由鋼板結構之工作檯面組裝玻璃罩、紫外燈、照明、瓦斯開關
    及過濾通風等設置，供實驗室操作人員在玻璃罩下做微生物實驗及調配化學藥物
    時，防止有毒氣體外洩以保護操作人員安全之工作檯。又依原告提供之規格說明
    書稱來貨之功能給係保護樣品不被污染，且在無菌無塵下操作，保護操作者與工
    作環境不被有毒樣品污染，顯見來貨為具有特殊功能之機器，又被告為期慎重，
    前曾函請駐比利時台北代表處向世界關務組織（WC0）查詢來貨稅則分類情形，
    據該處八十八年九月十六日（八八）比利字第三四五號函復說明：「主旨：經
    洽 WCO 經辦人，主張安全操作箱歸列  8479 項下．．．說明：．．．二、該經
    辦人意見：本案二貨品屬  appliances  having  individual  functions, not
    specifi ed or included elsewhere，宜歸列  8479。」，則本案貨品自以按「
    具有特殊功能之機器及機械用具」歸列稅則第八四七九．八九．九九號，按其稅
    率百分之五課徵為宜。另依海關進口稅則第八十四章增註三規定．．「為防制空
    氣污染．．．其他使用機械以經行政院環境保護署證明用途屬實者免稅」，經查
    原告並未檢具專案免稅證明文件，無法依上列規定予以免稅等由，遂未准予變更
    。訴願決定機關揆諸首揭稅則規定，認無不合。原告復執前詞提起訴願，自難謂
    有理由，而維持原處分。
四、原告於本件行政訴訟中猶執前詞爭議，惟經本院核被告所為之改列稅則第八四七
    九．八九．九九號，按稅率百分之五課徵關稅之處分所持之理由，及訴願決定機
    關決定駁回原告之訴願所持之理由，均無不妥，況且本件系爭貨物依原告所提供
    之規格說明書所示，並不具備理化分析功能，所報列進口稅則第九○二七．八○
    ．九○號『其他理化分析儀器及器具』顯有未合，是原告之陳詞均不可採。從而
    ，被告所為上開處分，揆諸首揭規定，並無違誤，訴願決定予以維持，亦無不合
    。原告徒執前詞，訴請撤銷訴願決定及原處分，並無理由，應予駁回。
五、兩造其餘攻擊防禦方法與本件判決結果不生影響，故不逐一論述，併此敘明。
據上論結，本件原告之訴為無理由，爰依行政訴訟法第二百三十三條第一項、第二百
三十六條、第一百九十五條第一項後段、第九十八條第三項前段判決如主文。
中　　華　　民　　國　　　九十一　　　年　　　二　　　月　　　二十  　　日
　　　　　　　　　　　　　　　臺 北 高 等 行 政 法 院 第 三 庭
            　　                    法    官    吳　慧　娟
右為正本係照原本作成。
本件以訴訟事件所涉及之法律見解具有原則性者為限，始得於本判決送達後二十日
內向本院提出上訴狀並表明上訴理由，如已於本判決宣示後送達前提起上訴者，應
於判決送達後二十日內補具上訴理由（均按他造人數附繕本），且經最高行政法院
許可後方得上訴。
中　　華　　民　　國　　　九十一　　年　　　二　　　　月　　二十一　　　日
            　　　　　　　　　　　  書 記 官    林　玉　卿
